【裁判字號】    97,訴,145
【裁判日期】    970221
【裁判案由】    毒品危害防制條例
【裁判全文】
臺灣基隆地方法院刑事判決               97年度訴字第145號
公  訴  人  臺灣基隆地方法院檢察署檢察官
被      告  乙○○
                    （另案在臺灣基隆監獄受刑中）
上列被告因毒品危害防制條例案件，經檢察官提起公訴（97年度
毒偵字第89號），被告於準備程序進行中，就被訴事實為有罪之
陳述，經本院合議庭裁定由受命法官獨任進行簡式審判程序，判
決如下：
    主      文
乙○○施用第一級毒品，累犯，處有期徒刑陸月，如易科罰金，
以新臺幣壹仟元折算壹日。
    事實及理由
一、本件被告乙○○所犯者非為死刑、無期徒刑、最輕本刑為3
    年以上有期徒刑之罪或高等法院管轄第一審案件，其於準備
    程序進行中，先就被訴事實為有罪之陳述，經告知其簡式審
    判程序之旨，並聽取公訴人、被告之意見後，本院合議庭業
    已依刑事訴訟法第273條之1第1項之規定，裁定由受命法官
    獨任以簡式審判程序進行本案之審理，且依同法第273條之2
    規定，簡式審判程序之證據調查，不受同法第159條第1項、
    第16 1條之2、第161條之3、第163條之1及第164條至第170
    條規定之限制，合先敘明。
二、本件犯罪事實、證據，除引用如附件檢察官起訴書之記載外
    ，並補充如下：
  (一)犯罪事實部分：
  1.被告施用第一級毒品海洛因之時間應更正為「民國96年12月
    8 日晚上8時許」。
  2.被告係以將海洛因以水稀釋後置入注射針筒內，再注射於左
    手肘內側靜脈血管處之方式，施用第一級毒品海洛因1次。
  3.被告為警盤查時，係在警方詢問下主動坦承施用第一級毒品
    海洛因，自首而接受裁判。
  (二)證據部分：
    補引「被告於本院準備程序及審理時之自白」、「基隆市警
    察局第二分局97年1月24日基警二分偵字第0970201018號函
    」為證據。
三、論罪科刑：
  (一)按海洛因係毒品危害防制條例第2條第2項第1款所定之第一
    級毒品，被告予以施用，核其所為，係犯毒品危害防制條例
    第10條第1項之施用第一級毒品罪。其持有第一級毒品海洛
    因係供施用，其持有第一級毒品之低度行為為施用第一級毒
    品之高度行為所吸收，不另論罪。
  (二)查被告曾受前揭事實欄所載刑之科刑及執行完畢，有臺灣高
    等法院被告前案紀錄表1份在卷可按，其受有期徒刑執行完
    畢後，5年內故意再犯本件有期徒刑以上之罪，為累犯，應
    依刑法第47條第1項規定加重其刑。
  (三)又查本件被告係在警方盤查詢問時，主動向警方坦承剛施用
    過第一級毒品海洛因，警方在被告坦承施用毒品前，並未有
    查悉入事證足認被告有施用毒品海洛因之嫌疑，有上述基隆
    市警察局第二分局函在卷可稽，顯見被告係在偵查機關，尚
    未發覺其施用第一級毒品海洛因之犯罪前自首而接受裁判，
    爰依刑法第62條規定減輕其刑，並依法先加後減之。
  (四)爰審酌毒品對於人體會產生成癮性，係足以危害個人健康及
    社會安全之管制藥物，被告經過觀察、勒戒後，不知珍惜自
    新機會戒除施用毒品惡習，再犯本件施用第一級毒品罪，顯
    見其並無自我戒斷之決心，暨其犯罪之自我麻醉動機、所生
    自我戕害結果，於他人尚不致造成損害及其犯後主動坦承犯
    行，自首而接受裁判之態度等一切情狀，量處如主文所示之
    刑，並諭知易科罰金之折算標準，以示懲儆。
四、應適用之法條：
    依刑事訴訟法第273條之1第1項、第299條第1項前段、第310
    條之2、第454條，毒品危害防制條例第10條第1項、第23條
    第2項，刑法第11條前段、第47條第1項、第62條前段、第41
    條第1項前段，判決如主文。
五、對於本件判決如有不服，得自收受送達後10日內，向本院提
    出上訴書狀，上訴於臺灣高等法院。
本案經檢察官甲○○到庭執行職務。
中    華    民    國    97    年    2     月    21    日
                  刑事第一庭法  官  王美婷
以上正本證明與原本無異。
對於本件判決如有不服，應於收受送達後10日內，向本院提出上
訴書狀，上訴於臺灣高等法院，並按他造當事人之人數附具繕本
。
中    華    民    國    97    年    2     月    21    日
                            書記官  明祖斌
附錄本案論罪科刑法條：
毒品危害防制條例第10條第1項
施用第一級毒品者，處 6 月以上 5 年以下有期徒刑。
臺灣基隆地方法院檢察署檢察官起訴書
                                      97年度毒偵字第89號
    被      告  乙○○  男  29歲（民國○○年○月○○日生）
                        住基隆市○○區○○路168巷3弄33號
                        5樓
                        國民身分證統一編號：Ｚ000000000號
上列被告因違反毒品危害防制條例案件，業經偵查終結，認為應
提起公訴，茲將犯罪事實及證據並所犯法條分敘如下：
        犯罪事實
一、乙○○曾因竊盜案件，經臺灣基隆地方法院分別以93年度易
    字第110號判處有期徒刑1年、93年度易字第242號判處有期
    徒刑8月確定，2罪合併應執行有期徒刑1年6月，甫於民國95
    年5月29日執行完畢。又因施用第一級毒品海洛因案件，經
    觀察、勒戒後，認無繼續施用毒品之傾向，由本署檢察官於
    93年11月26日，以93年度毒偵字第1537號、第1569號、第17
    93號及第2034號為不起訴處分確定，並於93年11月30日執行
    完畢釋放出所。詎其仍不知悔改，於前揭觀察、勒戒執行完
    畢釋放後5年內，復於96年12月8日下午8時許，在基隆市火
    車站廁所內施用第一級毒品海洛因。嗣於96年12月8日下午9
    時許，為警在基隆市○○路656巷口查獲，並經其同意採驗
    其尿液呈毒品嗎啡陽性反應，始查悉上情。
二、案經基隆市警察局第二分局報告偵辦。
        證據並所犯法條
一、上揭犯罪事實業經被告乙○○於警詢中坦承不諱，復有台灣
    尖端先進生技醫藥股份有限公司尿液檢驗報告、不起訴處分
    書及刑案資料查註紀錄表附卷可稽，被告犯嫌堪予認定。
二、核被告所為，係犯毒品危害防制條例第10條第1項之施用第
    一級毒品罪嫌。再被告於受有期徒刑執行完畢後，5年內故
    意再犯有期徒刑以上之罪，有本署刑案資料查註紀錄表附卷
    可稽，請依累犯規定加重其刑。
三、依毒品危害防制條例第23條第2項、刑事訴訟法第251條第1
    項提起公訴。
    此  致
臺灣基隆地方法院
中    華    民    國    97    年    1     月    8     日
                              檢察官  丙  ○  ○
本件正本證明與原本無異
中    華    民    國    97    年    1     月    11    日
                              書記官  辜  鈞  珩
附錄所犯法條：
毒品危害防制條例第10條
施用第一級毒品者，處 6 月以上 5 年以下有期徒刑。
施用第二級毒品者，處 3 年以下有期徒刑。


司法院資訊處製作；財團法人民間司法改革基金會備份。
